臺灣高雄地方法院刑事判決　　　　　　　　　　　九十三年度交簡上字第二一一號
　　上　訴　人
　　即　被　告　甲○○
右列被告因過失傷害案件，不服本院交通法庭中華民國九十三年九月二十七日所為之
九十三年度交簡字第二一九○號第一審判決（聲請簡易判決處所案號：九十三年度偵
字第三八五五號），提起上訴，本院第二審合議庭判決如左：
    主  文
上訴駁回。甲○○緩刑貳年。
    事  實
一、甲○○明知未考領適當之駕駛執照，竟於民國九十二年九月三日下午四時十五分
    許，騎乘車牌號碼ＪＦＣ－八八九號重型機車，沿高雄市○○區○○街東往西方
    向行駛，行至高雄市○○街與自重街口，欲左轉進入家樂福賣場時，本應注意轉
    彎車應讓直行車先行，而依當時情形，並無不能注意之情形，竟疏未注意直行方
    向，適有丙○○騎乘ＸＵＰ－三一七號重型機車，沿高雄市○○區○○街由西向
    東方向直行，甲○○之所騎乘之上開機車前輪右側與丙○○騎乘之前揭機車前輪
    左側擦撞後，致甲○○人、車倒地，受有右膝脛骨平台及腓骨骨折之傷害，而丙
    ○○所騎之前揭機車則重心不穩，向前方滑行擦撞同向快車道上，停等紅燈，由
    趙久華所駕駛車牌號碼ＹＪ－三三○三號自小客車右後方，丙○○則人、車倒地
    ，並受有腦震盪合併腦水腫之傷害。甲○○於案發後，向到場處理之員警表明為
    肇事當事人，對於未發覺之罪自首而接受裁判，始悉上情。
二、案經丙○○訴由高雄市政府警察局三民第二分局報請臺灣高雄地方法院檢察署檢
    察官偵查而聲請簡易判決處刑。
    理  由
一、右開犯罪事實，業據上訴人即被告甲○○於本院審理中坦承不諱，且查：
（一）肇事後，趙久華駕駛之前述自小客車停於鼎山街東向快車道，頭東尾西，其左
      前輪、左後輪距鼎山街行車分向線均為○點六公尺，左後車角距自重街東側路
      邊延伸線六點七公尺，告訴人丙○○之前揭機車倒於趙久華前述自小客車車頭
      右側，頭略東南、尾略西北，前輪距鼎山街南側路邊三點七公尺，其西側約三
      點五公尺處之東向快車道留有○點三公尺刮痕，至於被告上開機車則已移動，
      惟位於前述自小客車右後方之東向慢車道留有○點八公尺刮痕，起點西距自重
      街東側路邊延伸線三點三公尺，此有道路交通事故現場圖、道路交通事故調查
      報告表（二）各一紙及交通事故談話紀錄表三份在卷可稽，足見當時發生事故
      之位置仍在自重街東側路邊線內，東向快車道內接近快慢車道分向線邊緣；而
      被告上開機車係前輪右側與告訴人前揭機車左側發生發生擦撞，此有機車車損
      照片二紙在卷足佐，顯然被告係於轉彎時與直行之告訴人發生擦撞，按機器腳
      踏車應以兩段方式進行左轉彎，若違規未以兩段方式進行左轉彎，其行駛仍應
      讓直行車先行，道路交通安全規則第九十九條第一項第三款、第一百零二條第
      一項第六款、道路交通安全管理處罰條例第四十八條第六款規定意旨參照，衡
      諸前述被告上開機車、告訴人前揭機車及趙久華前述自小客車之相關行進路線
      ，顯係被告騎乘上開機車左轉彎未讓直行之告訴人騎乘之前揭機車先行而肇事
      ，且本件經高雄市政府交通局車輛行車事故鑑定委員會鑑定結果，亦同此認定
      ，有該委員會出具之鑑定意見書一份存卷可按，與被告本院審理中之自白相符
      。另被告駕車行經肇事地點，當時係屬日間自然光線、路面無缺陷、無障礙物
      ，視距良好之直路，此有卷附道路交通事故調查報告表（一）可稽，被告並無
      不能注意之情事，竟疏未注意，轉彎車未讓直行車先行，而致擦撞告訴人之機
      車，被告有過失甚明。
（二）另告訴人確實因本件車禍受有腦震盪合併腦水腫之傷害，有高雄醫學大學附設
      中和紀念醫院出具診斷證明書一紙在卷可稽，是被告之過失行為與告訴人所受
      之傷害間，顯有相當因果關係，本件事證明確，被告犯行堪予認定。
二、核被告所為，係犯刑法第二百八十四條第一項前段之普通過失傷害罪。而被告無
    駕駛執照駕車，此有前開道路交通事故調查報告表（二）在卷足稽，其因而致人
    受傷，應依道路交通管理處罰條例第八十六條第一項之規定，加重其刑。又被告
    於肇事後，向到場處理之員警表明為肇事當事人，業經證人即本件車禍處理員警
    丁○○於原審訊問時陳明在卷，為對未發覺之犯罪自首而接受裁判，應依刑法第
    六十二條前段之規定減輕其刑，並依同法七十一條第一項之規定先加後減之。原
    審因而適用道路交通管理處罰條例第八十六條第一項，刑法第十一條、第二百八
    十四條第一項前段、第六十二條前段、第四十一條第一項前段（漏載），罰金罰
    鍰提高標準條例第一條前段、第二條，審酌被告過失之程度、左轉車未讓直行車
    先行因而撞傷告訴人情節、告訴人所受傷害非輕，及被告犯罪後尚未與告訴人達
    成和解等一切情狀，量處有期徒刑三月，並諭知易科罰金之折算標準。原審認事
    用法核無違誤，量刑亦稱妥適，被告上訴意旨仍以前詞指摘原判決此部分不當，
    為無理由，應予駁回。惟查被告前未曾受有期徒刑以上刑之宣告，有卷附臺灣高
    等法院被告全國前案紀錄表一紙可按，其因過失而犯罪，且與告訴人在本案審理
    期間之九十三年十二月十五日在本院簡易庭調解成立，並已賠償告訴人新臺幣二
    萬二千元，此業據告訴人當庭陳述明確，並有本院九十三年度雄小調第九○七號
    調解筆錄一紙在卷可佐，經此偵查審判，當知所警愓，信無再犯之虞，本院認所
    宣告之刑以暫不執行為適當，併諭知緩刑二年，以啟自新。
據上論結，應依刑事訴訟法第四百五十五條之一第一項、第三項、第三百六十八條，
刑法第七十四條第一項，判決如主文。
本案經檢察官乙○○到庭執行職務。
中　　　華　　　民　　　國　　  九十四  　　年　　一　　月　　二十五 　 日
                                    臺灣高雄地方法院交通法庭
                                      　審判長法　官 李璧君
                                              法  官 黃惠玲
                                              法  官 陳筱蓉
右正本證明與原本無異。
不得上訴。
                                              書記官 梁瑜玲
中　　　華　　　民　　　國　　  九十四  　　年　　一　　月　　二十七 　 日
附錄本案論罪科刑法條
刑法第二百八十四條
因過失傷害人者，處六月以下有期徒刑、拘役或五百元以下罰金，致重傷害，處一年
以下有期徒刑、拘役或五百元以下罰金。
從事業務之人，因業務上之過失傷害人者，處一年以下有期徒刑、拘役或一千元以下
罰金，致重傷者，處三年以下有期徒刑、拘役或二千元以下罰金。
